# 租赁期间和租金的确定

提问人：xflcpa123 时间：2022-12-12 15:12:49
请教陈版及各位老师：
A医院租赁集体土地 200 亩，合同约定期限为 20 年，且有续租选择权（没明确续租期间），也未约定租金金额。请问：A医院确认使用权资产时如何确定租赁期间，各期租金金额如何确定（按原合同中租金增长比例继续确认租赁付款额吗）。

回答人：chenyiwei
“有续租选择权（没明确续租期间），也未约定租金金额”：这种情况下的续租选择权对双方有多大约束力？且续租事项要再过 20 年之后才会发生，届时的情况目前也无法预见。
因此，对于这类无约束力的续租选择权，在估计租赁期时不纳入考虑（至少是不作为主要考虑因素），而是更多地结合其他因素（例如在该土地上建造的房屋的使用寿命、医院预计的运营年限等）考虑日后续租该土地的必要性，据此合理估计租赁期。